# 是否构成非同一控制下合并及合并日确认时点！

提问人：The_love_of_com 时间：2019-06-14 10:34:47
请教陈版：
A 公司下有一全资子公司 B 公司。C 公司成立于 2017 年，注册资本为1000 万，实缴 0 元，股东为D。 2018 年 10 月 B以 1 元购买 C公司80%的股权， 2018 年 10 月C 公司账面净资产为-500万，同时，C公司修改章程，章程规定按实缴资本享受公司的权利义务。 2019 年 5 月底，D、B 注资，C 实收资本补足，实收资本为 1000 万。 2019 年 5 月 C公司账面净资产为-900万。请问，B公司购买 C 公司80% 的股权是否能作为非同一控制下企业合并进行处理？合并成本是 800 万？商誉（或负商誉）按合并成本减公允价值份额进行确认？ 1 元如何处理？合并确认时点是 2019年 5 月底？
请陈版指点迷津！！

回答人：chenyiwei
1 、考虑C 公司在被收购时点是否具备“业务三要素”，以及D 与A、B是否存在同一控制下的关联方关系等，以确定是否属于企业合并，以及是否构成同一控制下的企业合并。
2 、应关注 2018 年 10 月至 2019 年 5 月实缴出资之前 C 公司的实际经营、财务等相关活动的决策情况，以判断此期间内 B 是否已经取得对 C的控制权，合理确定购买日。另外合并成本的确定也与购买日确定及其购买日当天的净资产状况相关。